# 请教陈版，关于公司向销售部员工提供 3 年期免息购车借款的会计处理

提问人：M-wish 时间：2017-05-14 09:13:43
请教陈版，关于公司向销售部员工提供 3 年期免息购车借款的会计处理。 为了销售部门工作更好开展，公司与销售部员工签订了借款协议，约定公司为其提供免息的借款，用途用于员工购车，偿还方式为分 3 年每月从工资中扣除固定金额。同时约定 3 年内如果有提前离开公司，离职前必须还清所有借款，否则，公司将以车抵押还款。
请问该笔业务如果通过长期应收款核算，好像与长期应收款核算内容不一样。是否可以直接计入其他应收款呢？

回答人：chenyiwei
一般情况下，对此类问题的会计处理，都是首先假设该合同将正常履行至到期。在这种情况下，企业为员工提供的无息贷款，其利息部分应作为对员工的薪酬处理。对于所购买的车辆，因为企业不能控制员工对这些车辆的使用，可能用于业务联系等与工作相关的内容，也可能是用于私人用途，所以该车辆的经济利益不由公司控制，不确认为公司的固定资产。 1 、借款提供时，会计分录：借：长期应收款，贷：银行存款；借：长期待摊费用，贷：未实现融资收益（名义本金与折现值之差，折现率为条件类似的以车辆为质押的个人消费贷款利率） 2 、后续每年末：长期待摊费用按直线法摊销，确认为“销售费用——职工薪酬”；未实现融资收益则按实际利率法摊销，确认为各期的利息收入。 3 、正常到期归还借款时：借：银行存款，贷：长期应收款。 4 、离职人员提前归还借款时：借：
银行存款，贷：长期应收款；借：未实现融资收益，贷：长期待摊费用，借或贷：营业外收支。 在实际操作中，公司在拟定方案时，应该会考虑这样安排所损失的利息与原先为员工报销的车费、路桥费、油费等支出相比哪种更经济，但这是财务上的考虑，在会计上不能确认这些节约的支出与利息支出之间对应关系的情况下，只能考虑将其影响全部确认为销售部门的职工薪酬支出。